es: Arte y ocio > Hobbies y artes creativas > Accesorios para instrumentos musicales y de orquesta > Accesorios para instrumentos de viento-madera > Accesorios para fagot > Limpieza y cuidado del fagot: Escobillas para fagot
cs: Umění a zábava > Hobby, hudba a výtvarné umění > Hudební nástroje – příslušenství > Dřevěné dechové nástroje – příslušenství > Fagoty – příslušenství > Údržba a čištění fagotu: Vytěráky na fagot
en: Arts & Entertainment > Hobbies & Creative Arts > Musical Instrument & Orchestra Accessories > Woodwind Instrument Accessories > Bassoon Accessories > Bassoon Care & Cleaning: Bassoon Swabs
zh-TW: 藝術/娛樂 > 嗜好和創作藝術 > 樂器配件 > 木管樂器配件 > 低音管配件 > 低音管清潔保養: 低音管通條布
sl-SI: Kultura in zabava > Hobiji in ustvarjalne umetnosti > Dodatki za glasbila in orkestre > Dodatki za lesna pihala > Dodatki za fagot > Nega in čiščenje fagota: Čistilne palčke za fagot
da: Kunst og underholdning > Hobby og håndarbejde > Musikinstrumenter – tilbehør > Træblæserinstrumenter – tilbehør > Fagot – tilbehør > Fagot – pleje og rengøring: Fagot – renseklude
ro-RO: Artă și divertisment > Hobby-uri și artă > Accesorii pentru instrumente muzicale și orchestră > Accesorii pentru instrumente de suflat > Accesorii pentru fagot > Îngrijirea și curățarea fagotului: Bețișoare pentru curățarea fagotului
ja: 芸術・エンターテイメント > 趣味・コレクション > 楽器関連用品 > 木管楽器用品 > ファゴット用品 > ファゴットお手入れ用品: ファゴット用スワブ
lt-LT: Menai ir pramogos > Hobiai ir menai > Muzikos instrumentai ir orkestro priedai > Medinių pučiamųjų instrumentų priedai > Fagotų priedai > Fagotų priežiūra ir valymas: Fagotų šluostės
hr-HR: Umjetnost i zabava > Hobiji i kreativne umjetnosti > Pribor za glazbala i orkestar > Pribor za drvena puhačka glazbala > Pribor za fagot > Održavanje i čišćenje fagota: Štapići za čišćenje fagota
fr: Arts et loisirs > Loisirs et arts créatifs > Accessoires pour instruments de musique et orchestres > Accessoires pour instruments à vent > Accessoires pour bassons > Entretien et nettoyage des bassons: Écouvillons pour bassons
nl: Kunst en entertainment > Hobby's en creatieve vaardigheden > Accessoires voor muziekinstrumenten > Accessoires voor houten blaasinstrumenten > Accessoires voor fagot > Onderhoud en reiniging van fagot: Doeken voor fagot
th: ศิลปะและความบันเทิง > งานอดิเรกและศิลปะสร้างสรรค์ > เครื่องดนตรีและอุปกรณ์ออร์เคสตรา > อุปกรณ์เครื่องเป่า > อุปกรณ์ปี่บาซูน > การดูแลและทำความสะอาดปี่บาซูน: ผ้าทำความสะอาดปี่บาซูน
zh-CN: 艺术与娱乐 > 爱好/艺术创作 > 乐器与管弦乐队配件 > 木管乐器配件 > 巴松管配件 > 巴松管清洁保养: 巴松管通管布
vi: Nghệ thuật và giải trí > Sở thích và nghệ thuật sáng tạo > Phụ kiện dàn nhạc và nhạc cụ > Phụ kiện cho nhạc cụ hơi > Phụ kiện kèn fa-gốt > Sản phẩm vệ sinh và chăm sóc kèn fa-gốt: Dụng cụ lau ống kèn fa-gốt
it: Arte e svago > Hobby e arti creative > Accessori per orchestre e strumenti musicali > Accessori per legni > Accessori per fagotto > Cura e pulitura fagotto: Scovoli fagotto
ko: 아트/엔터테인먼트 > 취미/예술 > 악기/오케스트라 부대용품 > 목관악기 부대용품 > 바순 부대용품 > 바순 관리/청소 용품: 바순 스왑
ru: Искусство и развлечения > Хобби и творчество > Аксессуары для музыкальных инструментов и игры в оркестре > Аксессуары для деревянных духовых инструментов > Аксессуары для фаготов > Чистка фаготов и уход за ними: Протирки для фаготов
pl: Sztuka i rozrywka > Hobby i sztuki piękne > Akcesoria do instrumentów muzycznych > Akcesoria do instrumentów dętych drewnianych > Akcesoria do fagotów > Elementy konserwujące i czyszczące do fagotów: Ściereczki do fagotów
tr: Sanat ve Eğlence > Hobiler ve Sanatsal Çalışmalar > Müzik Aleti ve Orkestra Aksesuarları > Nefesli Çalgı Aksesuarları > Fagot Aksesuarları > Fagot Bakım ve Temizliği: Fagot Temizleme Harbileri
nb: Kunst og underholdning > Hobby og kreativitet > Tilbehør til musikkinstrumenter og orkestre > Tilbehør til treblåseinstrumenter > Fagottilbehør > Rengjøring og pleie av fagotter: Fagottfliser
sv: Konst och underhållning > Hobby och skapande > Tillbehör till musikinstrument > Tillbehör till träblåsinstrument > Fagottillbehör > Vård och rengöring av fagotter: Torkdukar till fagotter
fi: Taide ja viihde > Harrastukset ja taiteet > Soitin- ja orkesteritarvikkeet > Puupuhallintarvikkeet > Fagottitarvikkeet > Fagotin huolto ja puhdistus: Fagotin kuivausliinat
el: Τέχνες & Ψυχαγωγία > Χόμπι & Δημιουργικές Τέχνες > Αξεσουάρ μουσικών οργάνων & ορχήστρας > Αξεσουάρ ξύλινων πνευστών οργάνων > Αξεσουάρ φαγκότου > Φροντίδα & καθαρισμός φαγκότου: Πανιά καθαρισμού φαγκότου
de: Kunst & Unterhaltung > Hobby & Kunst > Zubehör für Musikinstrumente > Zubehör für Holzblasinstrumente > Fagottzubehör > Fagottpflege & -reinigung: Fagottreinigungstücher
pt-PT: Artes e lazer > Passatempos e artes criativas > Acessórios de instrumentos musicais e orquestra > Acessórios de madeiras > Acessórios para fagote > Limpeza e cuidado de fagote: Toalhetes para fagote
bg-BG: Изкуства и развлечения > Хобита и творчески изкуства > Аксесоари за музикални инструменти и оркестри > Аксесоари за дървени духови инструменти > Аксесоари за фагот > Грижа и почистване на фагот: Тампони за фагот
pt-BR: Artes e entretenimento > Hobbies e artes > Acessórios para instrumentos musicais e orquestras > Acessórios para instrumentos de sopro de madeira > Acessórios para fagote > Manutenção e limpeza de fagote: Escovas de limpeza para fagote
sk-SK: Umenie a zábava > Záľuby a tvorivé dielne > Príslušenstvo pre hudobné nástroje > Príslušenstvo pre drevené dychové nástroje > Príslušenstvo pre fagot > Starostlivosť a čistenie fagotov: Tampóny pre fagoty
hu: Művészet és szórakoztatás > Hobbik és kreatív művészet > Hangszer és zenekari kiegészítők > Fafúvóshangszer-kiegészítők > Fagottkiegészítők > Fagottápolás és -tisztítás: Fagott-törlőkendők